Inventaris van de microfiches van de Burgerlijke Stand Suriname: Geboorteregisters van Paramaribo, 1828-1974, en Erkenningenregisters van Paramaribo, 1916-1928
Nationaal Archief, Den Haag
- Geboorten., A
  - Geboorten Paramaribo., juli-december 1954; 130
    - Folionr. 3448 - 3494, nov, 60
    - Folionr. 3495 - 3552, nov, 61
    - Folionr. 3553 - 3614, nov, 62
    - Folionr. 3615 - 3674, nov, 63
    - Folionr. 3675 - 3734, nov, 64
    - Folionr. 3735 - 3785, nov, Folionr. 3786 - 3794, dec; 65
    - Folionr. 3795 - 3854, dec, 66
    - Folionr. 3855 - 3911, dec, 67
    - Folionr. 3912 - 3971, dec, 68
    - Folionr. 3972 - 4031, dec, 69
    - Folionr. 4032 - 4091, dec, 70
    - Folionr. 4092 - 4151, dec, 71
    - Folionr. 4152 - 4203, dec, 72
  - Geboorten Paramaribo., januari-juli 1955; 131
    Openbaarheid beperkt tot 01-01-2056
    - Folionr. 1 - 56, jan, 1
    - Folionr. 57 - 116, jan, 2
    - Folionr. 117 - 172, jan, 3
    - Folionr. 173 - 232, jan, 4
    - Folionr. 233 - 292, jan, 5
    - Folionr. 293 - 350, jan, 6
    - Folionr. 351 - 371, jan, Folionr. 372 - 410, feb; 7
    - Folionr. 411 - 468, feb, 8
    - Folionr. 469 - 528, feb, 9
    - Folionr. 529 - 575, feb, 10
    - Folionr. 576 - 633, feb, 11
    - Folionr. 634 - 693, feb, 12
    - Folionr. 694 - 703, feb, Folionr. 704 - 751, mrt; 13
    - Folionr. 752 - 809, mrt, 14
    - Folionr. 810 - 869, mrt, 15
    - Folionr. 870 - 929, mrt, 16
    - Folionr. 930 - 989, mrt, 17
    - Folionr. 990 - 1042, mrt, Folionr. 1043 - 1049, apr; 18
    - Folionr. 1050 - 1094, apr, 19
    - Folionr. 1095 - 1154, apr, 20
    - Folionr. 1155 - 1214, apr, 21
    - Folionr. 1215 - 1274, apr, 22
    - Folionr. 1275 - 1332, apr, 23
    - Folionr. 1333 - 1392, apr, 24
    - Folionr. 1393 - 1394, apr, Folionr. 1395 - 1452, mei; 25
    - Folionr. 1453 - 1512, mei, 26
    - Folionr. 1513 - 1572, mei, 27
    - Folionr. 1573 - 1629, mei, 28
    - Folionr. 1630 - 1683, mei, 29
    - Folionr. 1684 - 1743, mei, 30
    - Folionr. 1744 - 1771, mei, Folionr. 1772 - 1803, jun; 31
    - Folionr. 1804 - 1861, jun, 32
    - Folionr. 1862 - 1919, jun, 33
    - Folionr. 1920 - 1979, jun, 34
    - Folionr. 1980 - 2039, jun, 35
    - Folionr. 2040 - 2099, jun, 36
    - Folionr. 2102 - 2124, jun, Folionr. 2125 - 2161, jul; 37
  - Geboorten Paramaribo., juli-december 1955; 132
    - Folionr. 2162 - 2216, jul, 38
    - Folionr. 2217 - 2276, jul, 39
    - Folionr. 2277 - 2336, jul, 40
    - Folionr. 2335 - 2394, jul, 41
    - Folionr. 2395 - 2454, jul, 42
    - Folionr. 2455 - 2461, jul, Folionr. 2462 - 2514, aug; 43
    - Folionr. 2515 - 2574, aug, 44
    - Folionr. 2575 - 2634, aug, 45
    - Folionr. 2635 - 2690, aug, 46
    - Folionr. 2691 - 2735, aug, 47
    - Folionr. 2736 - 2795, aug, 48
    - Folionr. 2796 - 2853, aug, 49
    - Folionr. 2854 - 2868, aug, Folionr. 2869 - 2913, sept; 50
    - Folionr. 2914 - 2973, sept, 51
    - Folionr. 2974 - 3033, sept, 52
    - Folionr. 3034 - 3093, sept, 53
    - Folionr. 3094 - 3153, sept, 54
    - Folionr. 3154 - 3213, sept, 55
    - Folionr. 3214 - 3247, sept, Folionr. 3248 - 3268, okt; 56
    - Folionr. 3269 - 3328, okt, 57
    - Folionr. 3329 - 3386, okt, 58
    - Folionr. 3387 - 3446, okt, 59
    - Folionr. 3447 - 3506, okt, 60
    - Folionr. 3507 - 3566, okt, 61
    - Folionr. 3567 - 3626, okt, 62
    - Folionr. 3627 - 3650, okt, Folionr. 3651 - 3686, nov; 63
    - Folionr. 3687 - 3746, nov, 64
    - Folionr. 3747 - 3801, nov, 65
    - Folionr. 3802 - 3857, nov, 66
    - Folionr. 3858 - 3917, nov, 67
    - Folionr. 3918 - 3977, nov, 68
    - Folionr. 3978 - 4039, nov, 69
    - Folionr. 4040 - 4066, nov, Folionr. 4067 - 4099, dec; 70
    - Folionr. 4100 - 4159, dec, 71
    - Folionr. 4160 - 4212, dec, 72
    - Folionr. 4213 - 4272, dec, 73
    - Folionr. 4273 - 4332, dec, 74
    - Folionr. 4333 - 4392, dec, 75
    - Folionr. 4393 - 4452, dec, 76
    - Folionr. 4453 - 4458, dec, 77
  - Geboorten Paramaribo., januari-juli 1956; 133
    Openbaarheid beperkt tot 01-01-2057
    - Folionr. 1 - 56, jan, 1
    - Folionr. 57 - 116, jan, 2
    - Folionr. 117 - 176, jan, 3
    - Folionr. 177 - 234, jan, 4
    - Folionr. 235 - 294, jan, 5
    - Folionr. 295 - 352, jan, 6
    - Folionr. 353 - 372, jan, Folionr. 373 - 412, feb; 7
    - Folionr. 413 - 472, feb, 8
    - Folionr. 473 - 532, feb, 9
    - Folionr. 533 - 583, feb, 10
    - Folionr. 584 - 643, feb, 11
    - Folionr. 644 - 701, feb, Folionr. 702 - 703, mrt; 12
    - Folionr. 704 - 763, mrt, 13
    - Folionr. 764 - 823, mrt, 14
    - Folionr. 824 - 883, mrt, 15
    - Folionr. 884 - 943, mrt, 16
    - Folionr. 944 - 1003, mrt, 17
    - Folionr. 1004 - 1063, mrt, 18
    - Folionr. 1064 - 1082, mrt, Folionr. 1083 - 1110, apr; 19
    - Folionr. 1111 - 1170, apr, 20
    - Folionr. 1171 - 1230, apr, 21
    - Folionr. 1231 - 1290, apr, 22
    - Folionr. 1291 - 1350, apr, 23
    - Folionr. 1351 - 1406, apr, Folionr. 1407 - 1410, mei; 24
    - Folionr. 1411 - 1470, mei, 25
    - Folionr. 1471 - 1530, mei, 26
    - Folionr. 1531 - 1590, mei, 27
    - Folionr. 1591 - 1646, mei, 28
    - Folionr. 1647 - 1697, mei, 29
    - Folionr. 1698 - 1757, mei, 30
    - Folionr. 1758 - 1817, mei, 31
    - Folionr. 1818 - 1819, mei, Folionr. 1820 - 1877, jun; 32
    - Folionr. 1878 - 1937, jun, 33
    - Folionr. 1938 - 1997, jun, 34
    - Folionr. 1998 - 2057, jun, 35
    - Folionr. 2058 - 2117, jun, 36
    - Folionr. 2118 - 2177, jun, 37
    - Folionr. 2178 - 2200, jun, Folionr. 2201 - 2222, jul; 38
    - Folionr. 2223 - 2276, jul, 39
    - Folionr. 2205 - 2260, jul (dubbel), 40
  - Geboorten Paramaribo., juli-december 1956; 134
    - Folionr. 2261 - 2320, jul (dubbel), 41
    - Folionr. 2321 - 2380, jul, 42
    - Folionr. 2381 - 2440, jul, 43
    - Folionr. 2441 - 2500, jul, 44
    - Folionr. 2501 - 2559, jul, Folionr. 2559 - 2560, aug; 45
    - Folionr. 2561 - 2620, aug, 46
    - Folionr. 2621 - 2680, aug, 47
    - Folionr. 2679 - 2738, aug, 48
    - Folionr. 2739 - 2787, aug, 49
    - Folionr. 2788 - 2847, aug, 50
    - Folionr. 2848 - 2903, aug, 51
    - Folionr. 2904 - 2957, aug, Folionr. 2958 - 2963, sept; 52
    - Folionr. 2964 - 3023, sept, 53
    - Folionr. 3024 - 3083, sept, 54
    - Folionr. 3083 - 3143, sept, 55
    - Folionr. 3144 - 3203, sept, 56
    - Folionr. 3204 - 3263, sept, 57
    - Folionr. 3264 - 3314, sept, 58
    - Folionr. 3315 - 3347, sept, Folionr. 3348 - 3372, okt; 59
    - Folionr. 3373 - 3430, okt, 60
    - Folionr. 3431 - 3490, okt, 61
    - Folionr. 3491 - 3550, okt, 62
    - Folionr. 3551 - 3610, okt, 63
    - Folionr. 3611 - 3670, okt, 64
    - Folionr. 3671 - 3730, okt, 65
    - Folionr. 3731 - 3788, okt, 66
    - Folionr. 3789 - 3801, okt, Folionr. 3802 - 3848, nov; 67
    - Folionr. 3849 - 3901, nov, 68
    - Folionr. 3902 - 3961, nov, 69
    - Folionr. 3962 - 4023, nov, 70
    - Folionr. 4024 - 4083, nov, 71
    - Folionr. 4084 - 4143, nov, 72
    - Folionr. 4144 - 4203, nov, 73
    - Folionr. 4204 - 4239, nov, Folionr. 4240 - 4263, dec; 74
    - Folionr. 4264 - 4323, dec, 75
    - Folionr. 4324 - 4382, dec, 76
    - Folionr. 4383 - 4442, dec, 77
    - Folionr. 4443 - 4502, dec, 78
    - Folionr. 4503 - 4562, dec, 79
    - Folionr. 4563 - 4622, dec, 80
    - Folionr. 4623 - 4670, dec, 81
  - Geboorten Paramaribo., januari-juli 1957; 135
    Openbaarheid beperkt tot 01-01-2058
    - Folionr. 1 - 56, jan, 1
    - Folionr. 57 - 116, jan, 2
    - Folionr. 117 - 176, jan, 3
    - Folionr. 177 - 236, jan, 4
    - Folionr. 237 - 296, jan, 5
    - Folionr. 297 - 356, jan, 6
    - Folionr. 357 - 416, jan, 7
    - Folionr. 417 - 419, jan, Folionr. 420 - 476, feb; 8
    - Folionr. 477 - 531, feb, 9
    - Folionr. 532 - 589, feb, 10
    - Folionr. 590 - 649, feb, 11
    - Folionr. 650 - 709, feb, 12
    - Folionr. 710 - 769, feb, 13
    - Folionr. 770 - 774, feb, Folionr. 775 - 829, mrt; 14
    - Folionr. 830 - 889, mrt, 15
    - Folionr. 890 - 949, mrt, 16
    - Folionr. 950 - 1009, mrt, 17
    - Folionr. 1010 - 1054, mrt, 18
    - Folionr. 1055 - 1114, mrt, 19
    - Folionr. 1115 - 1159, mrt, Folionr. 1160 - 1174, apr; 20
    - Folionr. 1175 - 1234, apr, 21
    - Folionr. 1235 - 1294, apr, 22
    - Folionr. 1295 - 1354, apr, 23
    - Folionr. 1355 - 1414, apr, 24
    - Folionr. 1415 - 1474, apr, 25
    - Folionr. 1475 - 1532, apr, Folionr. 1533, mei; 26
    - Folionr. 1534 - 1587, mei, 27
    - Folionr. 1588 - 1647, mei, 28
    - Folionr. 1648 - 1707, mei, 29
    - Folionr. 1708 - 1767, mei, 30
    - Folionr. 1768 - 1827, mei, 31
    - Folionr. 1828 - 1885, mei, 32
    - Folionr. 1886 - 1945, mei, 33
    - Folionr. 1946 - 2005, jun, 34
    - Folionr. 2006 - 2052, jun, 35
    - Folionr. 2053 - 2112, jun, 36
    - Folionr. 2113 - 2172, jun, 37
    - Folionr. 2173 - 2232, jun, 38
    - Folionr. 2233 - 2292, jun, 39
    - Folionr. 2293 - 2307, jun, Folionr. 2308 - 2352, jul; 40
    - Folionr. 2353 - 2412, jul, 41
    - Folionr. 2413 - 2472, jul, 42
  - Geboorten Paramaribo., juli-december 1957; 136
    - Folionr. 2473 - 2532, jul, 43
    - Folionr. 2533 - 2587, jul, 44
    - Folionr. 2588 - 2647, jul, 45
    - Folionr. 2648 - 2694, jul, Folionr. 2695 - 2707, aug; 46
    - Folionr. 2708 - 2767, aug, 47
    - Folionr. 2768 - 2825, aug, 48
    - Folionr. 2826 - 2883, aug, 49
    - Folionr. 2884 - 2941, aug, 50
    - Folionr. 2942 - 3001, aug, 51
    - Folionr. 3002 - 3061, aug, 52
    - Folionr. 3062 - 3088, aug, Folionr. 3089 - 3108, sept; 53
    - Folionr. 3109 - 3166, sept, 54
    - Folionr. 3167 - 3226, sept, 55
    - Folionr. 3227 - 3286, sept, 56
    - Folionr. 3287 - 3346, sept, 57
    - Folionr. 3347 - 3408, sept, 58
    - Folionr. 3409 - 3468, sept, 59
    - Folionr. 3469 - 3528, sept, 60
    - Folionr. 3529 - 3543, sept, Folionr. 3544 - 3577, okt; 61
    - Folionr. 3578 - 3633, okt, 62
    - Folionr. 3634 - 3693, okt, 63
    - Folionr. 3694 - 3753, okt, 64
    - Folionr. 3754 - 3813, okt, 65
    - Folionr. 3814 - 3873, okt, 66
    - Folionr. 3874 - 3933, okt, 67
    - Folionr. 3934 - 3990, okt, 68
    - Folionr. 3992 - 4035, okt, Folionr. 4036 - 4051, nov; 69
    - Folionr. 4052 - 4096, nov, 70
    - Folionr. 4097 - 4156, nov, 71
    - Folionr. 4157 - 4216, nov, 72
    - Folionr. 4217 - 4276, nov, 73
    - Folionr. 4277 - 4338, nov, 74
    - Folionr. 4339 - 4402, nov, 75
    - Folionr. 4403 - 4460, nov, 76
    - Folionr. 4461 - 4467, nov, Folionr. 4468 - 4511, dec; 77
    - Folionr. 4512 - 4569, dec, 78
    - Folionr. 4570 - 4629, dec, 79
    - Folionr. 4630 - 4689, dec, 80
    - Folionr. 4690 - 4749, dec, 81
    - Folionr. 4750 - 4809, dec, 82
    - Folionr. 4810 - 4869, dec, 83
    - Folionr. 4870 - 4932, dec, 84
    - Folionr. 4933 - 4981, dec, 85
  - Geboorten Paramaribo., januari-juli 1958; 137
    Openbaarheid beperkt tot 01-01-2059
    - Folionr. 1 - 54, jan, 1
    - Folionr. 55 - 114, jan, 2
    - Folionr. 115 - 174, jan, 3
    - Folionr. 175 - 234, jan, 4
    - Folionr. 235 - 294, jan, 5
    - Folionr. 295 - 354, jan, 6
    - Folionr. 355 - 414, jan, 7
    - Folionr. 415 - 474, jan, 8
    - Folionr. 475 - 487, jan, Folionr. 488 - 527, feb; 9
    - Folionr. 528 - 589, feb, 10
    - Folionr. 590 - 649, feb, 11
    - Folionr. 650 - 709, feb, 12
    - Folionr. 710 - 769, feb, 13
    - Folionr. 770 - 829, feb, 14
    - Folionr. 830 - 882, feb, Folionr. 883 - 889, mrt; 15
    - Folionr. 890 - 947, mrt, 16
    - Folionr. 948 - 998, mrt, 17
    - Folionr. 999 - 1058, mrt, 18
    - Folionr. 1059 - 1120, mrt, 19
    - Folionr. 1121 - 1180, mrt, 20
    - Folionr. 1181 - 1240, mrt, 21
    - Folionr. 1241 - 1300, mrt, 22
    - Folionr. 1301 - 1360, mrt, 23
    - Folionr. 1361 - 1373, mrt, Folionr. 1374 - 1420, apr; 24
    - Folionr. 1421 - 1480, apr, 25
    - Folionr. 1481 - 1527, apr, 26
    - Folionr. 1528 - 1587, apr, 27
    - Folionr. 1588 - 1647, apr, 28
    - Folionr. 1648 - 1707, apr, 29
    - Folionr. 1708 - 1767, apr, 30
    - Folionr. 1768 - 1811, apr, Folionr. 1812 - 1827, mei; 31
    - Folionr. 1828 - 1887, mei, 32
    - Folionr. 1888 - 1947, mei, 33
    - Folionr. 1948 - 1998, mei, 34
    - Folionr. 1999 - 2056, mei, 35
    - Folionr. 2057 - 2116, mei, 36
    - Folionr. 2117 - 2176, mei, 37
    - Folionr. 2177 - 2210, mei, Folionr. 2211 - 2234, jun; 38
    - Folionr. 2235 - 2294, jun, 39
    - Folionr. 2295 - 2354, jun, 40
    - Folionr. 2355 - 2414, jun, 41
    - Folionr. 2415 - 2474, jun, 42
    - Folionr. 2475 - 2507, jun, Folionr. 2508 - 2519, jul; 43
    - Folionr. 2520 - 2579, jul, 44
    - Folionr. 2580 - 2637, jul, 45
  - Geboorten Paramaribo., juli-december 1958; 138
    - Folionr. 2638 - 2695, jul, 46
    - Folionr. 2696 - 2755, jul, 47
    - Folionr. 2756 - 2815, jul, 48
    - Folionr. 2816 - 2856, jul, Folionr. 2857 - 2875, aug; 49
    - Folionr. 2876 - 2935, aug, 50
    - Folionr. 2936 - 2990, aug, 51
    - Folionr. 2991 - 3050, aug, 52
    - Folionr. 3051 - 3110, aug, 53
    - Folionr. 3111 - 3170, aug, 54
    - Folionr. 3171 - 3230, aug, 55
    - Folionr. 3231 - 3290, sept, 56
    - Folionr. 3291 - 3350, sept, 57
    - Folionr. 3351 - 3410, sept, 58
    - Folionr. 3411 - 3465, sept, 59
    - Folionr. 3466 - 3521, sept, 60
    - Folionr. 3522 - 3581, sept, 61
    - Folionr. 3582 - 3641, sept, 62
    - Folionr. 3642 - 3648, sept, Folionr. 3649 - 3701, okt; 63
    - Folionr. 3702 - 3761, okt, 64
    - Folionr. 3762 - 3821, okt, 65
    - Folionr. 3822 - 3881, okt, 66
    - Folionr. 3882 - 3939, okt, 67
    - Folionr. 3940 - 3992, okt, 68
    - Folionr. 3993 - 4052, okt, 69
    - Folionr. 4053 - 4110, okt, 70
    - Folionr. 4111 - 4166, okt, Folionr. 4167 - 4170, nov; 71
    - Folionr. 4171 - 4228, nov, 72
    - Folionr. 4229 - 4288, nov, 73
    - Folionr. 4289 - 4346, nov, 74
    - Folionr. 4347 - 4406, nov, 75
    - Folionr. 4407 - 4455, nov, 76
    - Folionr. 4456 - 4513, nov, 77
    - Folionr. 4514 - 4573, nov, 78
    - Folionr. 4574 - 4633, nov, 79
    - Folionr. 4634 - 4654, nov, Folionr. 4655 - 4693, dec; 80
    - Folionr. 4694 - 4753, dec, 81
    - Folionr. 4754 - 4813, dec, 82
    - Folionr. 4814 - 4873, dec, 83
    - Folionr. 4874 - 4929, dec, 84
    - Folionr. 4930 - 4978, dec, 85
    - Folionr. 4979 - 5038, dec, 86
    - Folionr. 5039 - 5098, dec, 87
    - Folionr. 5099 - 5158, dec, 88
    - Folionr. 5159 - 5192, dec, 89
  - Geboorten Paramaribo., januari-juli 1959; 139
    Openbaarheid beperkt tot 01-01-2060
    - Folionr. 1 - 52, jan, 1
    - Folionr. 53 - 112, jan, 2
    - Folionr. 113 - 172, jan, 3
    - Folionr. 173 - 232, jan, 4
    - Folionr. 233 - 292, jan, 5
    - Folionr. 293 - 352, jan, 6
    - Folionr. 353 - 412, jan, 7
    - Folionr. 413 - 434, jan, Folionr. 435 - 472, feb; 8
    - Folionr. 473 - 523, feb, 9
    - Folionr. 524 - 581, feb, 10
    - Folionr. 582 - 641, feb, 11
    - Folionr. 642 - 701, feb, 12
    - Folionr. 702 - 761, feb, 13
    - Folionr. 762 - 821, feb, 14
    - Folionr. 822 - 825, feb, Folionr. 826 - 881, mrt; 15
    - Folionr. 882 - 939, mrt, 16
    - Folionr. 940 - 999, mrt, 17
    - Folionr. 1000 - 1050, mrt, 18
    - Folionr. 1050 - 1110, mrt, 19
    - Folionr. 1111 - 1168, mrt, 20
    - Folionr. 1169 - 1206, mrt, Folionr. 1207 - 1228, apr; 21
    - Folionr. 1229 - 1286, apr, 22
    - Folionr. 1287 - 1344, apr, 23
    - Folionr. 1345 - 1402, apr, 24
    - Folionr. 1403 - 1450, apr, 25
    - Folionr. 1451 - 1509, apr, 26
    - Folionr. 1510 - 1567, apr, 27
    - Folionr. 1568 - 1627, apr, 28
    - Folionr. 1628 - 1641, apr, Folionr. 1642 - 1687, apr; 29
    - Folionr. 1688 - 1747, mei, 30
    - Folionr. 1748 - 1807, mei, 31
    - Folionr. 1808 - 1867, mei, 32
    - Folionr. 1868 - 1927, mei, 33
    - Folionr. 1928 - 1987, mei, 34
    - Folionr. 1988 - 2032, mei, 35
    - Folionr. 2033 - 2079, mei, Folionr. 2080 - 2092, jun; 36
    - Folionr. 2093 - 2152, jun, 37
    - Folionr. 2153 - 2212, jun, 38
    - Folionr. 2213 - 2270, jun, 39
    - Folionr. 2271 - 2330, jun, 40
    - Folionr. 2331 - 2383, jun, 41
    - Folionr. 2384 - 2441, jun, 42
    - Folionr. 2442 - 2501, jun, 43
    - Folionr. 2502 - 2521, jun, Folionr. 2522 - 2561, jul; 44
    - Folionr. 2562 - 2621, jul, 45
    - Folionr. 2622 - 2677, jul, 46
    - Folionr. 2678 - 2737, jul, 47
  - Geboorten Paramaribo., juli-december 1959; 140
    - Folionr. 2738 - 2797, jul, 48
    - Folionr. 2798 - 2857, jul, 49
    - Folionr. 2858 - 2902, jul, 50
    - Folionr. 2903 - 2962, jul, 51
    - Folionr. 2963 - 3022, aug, 52
    - Folionr. 3023 - 3082, aug, 53
    - Folionr. 3083 - 3142, aug, 54
    - Folionr. 3143 - 3204, aug, 55
    - Folionr. 3205 - 3264, aug, 56
    - Folionr. 3265 - 3324, aug, 57
    - Folionr. 3325 - 3373, aug, 58
    - Folionr. 3374 - 3408, aug, Folionr. 3409 - 3433, sept; 59
    - Folionr. 3434 - 3487, sept, 60
    - Folionr. 3488 - 3545, sept, 61
    - Folionr. 3546 - 3605, sept, 62
    - Folionr. 3606 - 3665, sept, 63
    - Folionr. 3666 - 3723, sept, 64
    - Folionr. 3724 - 3783, sept, 65
    - Folionr. 3784 - 3832, sept, 66
    - Folionr. 3833 - 3890, sept, 67
    - Folionr. 3891 - 3946, sept, Folionr. 3947 - 3950, okt; 68
    - Folionr. 3951 - 4010, okt, 69
    - Folionr. 4011 - 4070, okt, 70
    - Folionr. 4071 - 4130, okt, 71
    - Folionr. 4132 - 4190, okt, 72
    - Folionr. 4191 - 4250, okt, 73
    - Folionr. 4251 - 4307, okt, 74
    - Folionr. 4308 - 4363, okt, 75
    - Folionr. 4364 - 4423, okt, 76
    - Folionr. 4424 - 4460, okt, Folionr. 4461 - 4483, nov; 77
    - Folionr. 4484 - 4543, nov, 78
    - Folionr. 4544 - 4603, nov, 79
    - Folionr. 4604 - 4663, nov, 80
    - Folionr. 4664 - 4723, nov, 81
    - Folionr. 4724 - 4783, nov, 82
    - Folionr. 4784 - 4830, nov, 83
    - Folionr. 4831 - 4886, nov, 84
    - Folionr. 4887 - 4946, nov, 85
    - Folionr. 4947 - 4990, nov, Folionr. 4991 - 5006, dec; 86
    - Folionr. 5007 - 5066, dec, 87
    - Folionr. 5067 - 5126, dec, 88
    - Folionr. 5127 - 5186, dec, 89
    - Folionr. 5187 - 5245, dec, 90
    - Folionr. 5246 - 5305, dec, 91
    - Folionr. 5306 - 5365, dec, 92
    - Folionr. 5366 - 5425, dec, 93
    - Folionr. 5426 - 5487, dec, 94
    - Folionr. 5488 - 5509, dec, 95
  - Geboorten Paramaribo., januari-juli 1960; 141
    Openbaarheid beperkt tot 01-01-2061
    - Folionr. 1 - 54, jan, 1
    - Folionr. 55 - 114, jan, 2
    - Folionr. 115 - 174, jan, 3
    - Folionr. 175 - 234, jan, 4
    - Folionr. 235 - 294, jan, 5
    - Folionr. 295 - 354, jan, 6
    - Folionr. 355 - 414, jan, 7
    - Folionr. 415 - 476, jan, 8
    - Folionr. 477 - 523, jan, 9
    - Folionr. 524 - 535, jan, Folionr. 536 - 585, feb; 10
    - Folionr. 586 - 645, feb, 11
    - Folionr. 646 - 705, feb, 12
    - Folionr. 706 - 765, feb, 13
    - Folionr. 766 - 825, feb, 14
    - Folionr. 826 - 885, feb, 15
    - Folionr. 886 - 945, feb, 16
    - Folionr. 946 - 979, feb, Folionr. 980 - 1005, mrt; 17
    - Folionr. 1006 - 1046, mrt, 18
    - Folionr. 1047 - 1106, mrt, 19
    - Folionr. 1107 - 1166, mrt, 20
    - Folionr. 1167 - 1226, mrt, 21
    - Folionr. 1227 - 1286, mrt, 22
    - Folionr. 1287 - 1346, mrt, 23
    - Folionr. 1347 - 1406, mrt, 24
    - Folionr. 1407 - 1445, mrt, Folionr. 1446 - 1466, apr; 25
    - Folionr. 1467 - 1517, apr, 26
    - Folionr. 1518 - 1577, apr, 27
    - Folionr. 1578 - 1637, apr, 28
    - Folionr. 1638 - 1697, apr, 29
    - Folionr. 1698 - 1757, apr, 30
    - Folionr. 1758 - 1817, apr, 31
    - Folionr. 1818 - 1842, apr, Folionr. 1843 - 1877, mei; 32
    - Folionr. 1878 - 1937, mei, 33
    - Folionr. 1938 - 1997, mei, 34
    - Folionr. 1998 - 2044, mei, 35
    - Folionr. 2045 - 2102, mei, 36
    - Folionr. 2103 - 2162, mei, 37
    - Folionr. 2163 - 2220, mei, 38
    - Folionr. 2221 - 2266, mei, Folionr. 2267 - 2280, jun; 39
    - Folionr. 2281 - 2340, jun, 40
    - Folionr. 2341 - 2400, jun, 41
    - Folionr. 2401 - 2460, jun, 42
    - Folionr. 2461 - 2515, jun, 43
    - Folionr. 2516 - 2569, jun, 44
    - Folionr. 2570 - 2629, jun, 45
    - Folionr. 2630 - 2689, jun, 46
    - Folionr. 2690 - 2697, jun, Folionr. 2698 - 2747, jul; 47
    - Folionr. 2748 - 2807, jul, 48
    - Folionr. 2808 - 2867, jul, 49
    - Folionr. 2868 - 2927, jul, 50
  - Geboorten Paramaribo., juli-december 1960; 142
    - Folionr. 2928 - 2987, jul, 51
    - Folionr. 2988 - 3038, jul, 52
    - Folionr. 3039 - 3098, jul, 53
    - Folionr. 3099 - 3120, jul, Folionr. 3121 - 3158, aug; 54
    - Folionr. 3159 - 3218, aug, 55
    - Folionr. 3219 - 3278, aug, 56
    - Folionr. 3279 - 3338, aug, 57
    - Folionr. 3339 - 3398, aug, 58
    - Folionr. 3399 - 3458, aug, 59
    - Folionr. 3459 - 3518, aug, 60
    - Folionr. 3519 - 3565, aug, 61
    - Folionr. 3566 - 3625, aug, 62
    - Folionr. 3626 - 3637, aug, Folionr. 3638 - 3685, sept; 63
    - Folionr. 3686 - 3743, sept, 64
    - Folionr. 3744 - 3803, sept, 65
    - Folionr. 3804 - 3863, sept, 66
    - Folionr. 3864 - 3923, sept, 67
    - Folionr. 3924 - 3981, sept, 68
    - Folionr. 3982 - 4032, sept, 69
    - Folionr. 4033 - 4092, sept, 70
    - Folionr. 4093 - 4132, sept, Folionr. 4133 - 4152, okt; 71
    - Folionr. 4153 - 4212, okt, 72
    - Folionr. 4213 - 4270, okt, 73
    - Folionr. 4271 - 4328, okt, 74
    - Folionr. 4329 - 4384, okt, 75
    - Folionr. 4385 - 4444, okt, 76
    - Folionr. 4445 - 4504, okt, 77
    - Folionr. 4505 - 4559, okt, 78
    - Folionr. 4560 - 4615, okt, 79
    - Folionr. 4616 - 4664, okt, Folionr. 4665 - 4673, nov; 80
    - Folionr. 4674 - 4733, nov, 81
    - Folionr. 4734 - 4793, nov, 82
    - Folionr. 4794 - 4853, nov, 83
    - Folionr. 4854 - 4913, nov, 84
    - Folionr. 4914 - 4973, nov, 85
    - Folionr. 4974 - 5030, nov, 86
    - Folionr. 5031 - 5086, nov, 87
    - Folionr. 5087 - 5146, nov, 88
    - Folionr. 5147 - 5201, nov, Folionr. 5202 - 5206, dec; 89
    - Folionr. 5207 - 5266, dec, 90
    - Folionr. 5267 - 5326, dec, 91
    - Folionr. 5327 - 5386, dec, 92
    - Folionr. 5387 - 5446, dec, 93
    - Folionr. 5447 - 5504, dec, 94
    - Folionr. 5505 - 5553, dec, 95
    - Folionr. 5554 - 5611, dec, 96
    - Folionr. 5612 - 5671, dec, 97
    - Folionr. 5672 - 5731, dec, 98
    - Folionr. 5732 - 5744, dec, 99
  - Geboorten Paramaribo., januari-juli 1961; 143
    Openbaarheid beperkt tot 01-01-2062
    - Folionr. 1 - 56, jan, 1
    - Folionr. 57 - 114, jan, 2
    - Folionr. 115 - 174, jan, 3
    - Folionr. 175 - 230, jan, 4
    - Folionr. 231 - 290, jan, 5
    - Folionr. 291 - 348, jan, 6
    - Folionr. 349 - 406, jan, 7
    - Folionr. 407 - 466, jan, 8
    - Folionr. 467 - 511, jan, 9
    - Folionr. 512 - 563, jan, Folionr. 564 - 571, feb; 10
    - Folionr. 572 - 629, feb, 11
    - Folionr. 630 - 689, feb, 12
    - Folionr. 690 - 749, feb, 13
    - Folionr. 750 - 809, feb, 14
    - Folionr. 810 - 867, feb, 15
    - Folionr. 868 - 927, feb, 16
    - Folionr. 928 - 987, feb, 17
    - Folionr. 988 - 1038, feb, 18
    - Folionr. 1039 - 1069, feb, Folionr. 1070 - 1098, mrt; 19
    - Folionr. 1099 - 1156, mrt, 20
    - Folionr. 1157 - 1218, mrt, 21
    - Folionr. 1219 - 1278, mrt, 22
    - Folionr. 1279 - 1338, mrt, 23
    - Folionr. 1339 - 1397, mrt, 24
    - Folionr. 1398 - 1456, mrt, 25
    - Folionr. 1457 - 1509, mrt, 26
    - Folionr. 1510 - 1559, mrt, 27
    - Folionr. 1560 - 1563, mrt, Folionr. 1564 - 1617, apr; 28
    - Folionr. 1618 - 1673, apr, 29
    - Folionr. 1674 - 1731, apr, 30
    - Folionr. 1732 - 1787, apr, 31
    - Folionr. 1788 - 1845, apr, 32
    - Folionr. 1846 - 1905, apr, 33
    - Folionr. 1906 - 1965, apr, 34
    - Folionr. 1966 - 2018, apr, 35
    - Folionr. 2019 - 2048, apr, Folionr. 2049 - 2078, mei; 36
    - Folionr. 2079 - 2138, mei, 37
    - Folionr. 2139 - 2198, mei, 38
    - Folionr. 2199 - 2258, mei, 39
    - Folionr. 2259 - 2316, mei, 40
    - Folionr. 2317 - 2376, mei, 41
    - Folionr. 2377 - 2436, mei, 42
    - Folionr. 2437 - 2496, mei, 43
    - Folionr. 2497 - 2545, mei, 44
    - Folionr. 2545 - 2562, mei, Folionr. 2563 - 2605, jun; 45
    - Folionr. 2606 - 2661, jun, 46
    - Folionr. 2662 - 2721, jun, 47
    - Folionr. 2722 - 2781, jun, 48
    - Folionr. 2782 - 2839, jun, 49
    - Folionr. 2840 - 2899, jun, 50